# GERMAN HOMERO MORAN FIGUEROA

Consultor de ciencia de datos.

# **CONTACTO**

**TELEFONO** +57 3176304363

CORREO homerogpm@gmail.com

# **ENLACES**

<u>LinkedIn</u>

# **HERRAMIENTAS**

Python

SQL

Azure Cloud

Microsoft Office Suite

**GIT** 

POWER BI

#### PERFIL

Ingeniero en electrónica y telecomunicaciones con 3 años de experiencia en analítica y ciencia de datos. Enfocado en limpieza, análisis, visualización y modelado de datos. He trabajado en la implementación de soluciones de business intelligence e ingeniería de datos como también en el desarrollo de modelos de machine learning e inteligencia artificial mediante el uso de diferentes herramientas tecnológicas como: Python, R, plataformas en la nube, entre otros. Entre mis habilidades destaco el liderazgo, trabajo en equipo y siempre enfocado en alcanzar buenos resultados.

# **EXPERIENCIA**

Consultor de ciencia de datos y analítica

BEXTechnology S.A Bogota,Colombia

JUN 2021 - Presente

#### Funciones.

- Desarrollo de tableros empresariales mediante el uso de Power BI y Tableau.
- Implementación de procesos de extracción, transformación y carga (ETLs) mediante Python y plataformas Cloud.
- Diseño de soluciones analíticas basadas en IA haciendo uso de los servicios Cognitivos de Azure como: Form recognizer, Text Analytics, Computer Vision.
- Implementación, entrenamiento, validación y despliegue de modelos en Azure Machine Learning.
- Planeación y ejecución de proyectos de minería de datos desde el entendimiento del negocio hasta el despliegue de modelos.

**Logros:** Incrementar la productividad de las empresas en un 30% mediante soluciones TIC que permitan automatizar sus procesos.

#### Ingeniero de datos

**Universidad Remington** 

AUG 2020 - NOV 2020

#### Funciones.

- Limpieza y estructuración de datos mediante Python.
- Desarrollo de BD en Amazon RDS (Motor PostgreSQL)
- Desarrollo de un modelo de machine learning que permita determinar la probabilidad de deserción estudiantil de la Universidad y aplicar medidas de prevención.

**Logros:** Disminuir la tasa de deserción estudiantil en un 20%, mediante la utilización del modelo propuesto.

#### **IDIOMAS**

Español

Ingles

# **HOBBIES**

Voleibol Ciclismo Agricultura y Ganaderia

### **EDUCACION**

Magister en Computación Universidad del Cauca Popayán, Colombia

FEB 2022 – Presente

Ingeniero en Electrónica y Telecomunicaciones Universidad del Cauca

Popayán, Colombia

FEB 2014 – FEB 2020

Técnico en sistemas redes y programación Colegio Agropecuario J.M.H

Nariño, Colombia

FEB 2013 - DIC 2013

# CERTIFICACIONES

DP-900 Microsoft Data Fundamentals MAY 2023

DP-100 Azure Data Science FEB 2023 – FEB 2024

AI -900 Microsoft IA Fundamentals

AZ- 900 Microsft Azure Fundamentals MAY 2022 – JUN 2022

Programming and software development– MisionTic 2022 MAY 2021 – NOV 2021

Data Science for all – MinTic and Correlation One AUG 2020 – NOV 2020

English C 1 - Cambridge School Language NOV 2018 - DIC 2020

# REFERENCIAS

#### Hamil Santiago Teran

hsterang97@gmail.com (Globant S.A| Software Developer) +57 3224981267

#### Gustavo Adolfo Gomez Agredo

gtgomez@unicauca.edu.co (Telecommunications teacher ) +57 3188583025

#### Jhonny Aldair Ortega

jaortegao@unicauca.edu.co (QA Engineer | Claro Company) +57 3174862106